臺灣彰化地方法院交通事件裁定　　　　96年度交聲字第1006號
移
異 議 人 即
受 處 分 人　甲○○
上列受處分人因違反道路交通管理處罰條例案件，對於交通部公
路總局臺中區監理所彰化監理站中華民國96年10月2 日所為之處
分（彰監四字第裁64-I00000000號裁決書），聲明異議，本院裁
定如下：
    主  文
異議駁回。
    理  由
一、按汽車行駛至交岔路口，其行進、轉彎應遵守燈光號誌或交
    通指揮人員之指揮，遇有交通指揮人員指揮與燈光號誌並用
    時，以交通指揮人員之指揮為準；又汽車駕駛人，行經有燈
    光號誌管制之交岔路口闖紅燈者，處新臺幣（以下同）1,80
    0 元以上5,400 元以下罰鍰，並記違規點數3 點，道路交通
    安全規則第102 條第1 項第1 款、道路交通管理處罰條例第
    53條第1 項、第63條第1 項第3 款分別定有明文。
二、本件原處分機關交通部公路總局臺中區監理所彰化監理站以
    ：異議人即受處分人甲○○（下稱異議人）駕駛員林汽車客
    運股份有限公司所有之車牌號碼FS-423號營業一般大客車於
    民國96年9 月3 日上午8 時48分在彰化縣溪州鄉○○路與中
    山路路口，因「駕車行經有燈光號誌管制之交岔路口闖紅燈
    」為警掣單舉發，經原處分機關交通部公路總局臺中區監理
    所彰化監理站依道路交通管理處罰條例第53條第1 項、第63
    條第1 項第3 款之規定，於96年10月2 日以彰監四字第裁64
    -I00000000號裁決書裁處罰鍰3,600 元，並記違規點數3點
    在案。
三、聲明異議意旨略以：異議人甲○○否認有何違規情事，主張
    伊於上揭時、地，駕車行經中山路由南往北方向行駛，將通
    過莒光路路口前停止線之際，燈光號誌由綠燈轉變為黃燈，
    為避免因緊急煞車造成後車追撞，於是減速緩慢通過路口，
    惟在進入路口後燈光號誌轉變為紅燈，員警即以闖紅燈之名
    義拍照攔停舉發，伊實未闖紅燈，亦無闖紅燈之故意，爰聲
    明異議云云。
四、經查：
  (一)本件異議人違規地點中山路與莒光路、農路交岔路口之燈光
    號誌為四時向號誌，自中山路北往南有右轉燈、左轉燈、黃
    燈、紅燈四種燈號號誌，一週期號誌循環為120 秒，以中山
    路南向右轉綠燈（轉入莒光路）及莒光路北上綠燈開始（均
    54秒，此時中山路南北向及農路均紅燈），然後此二方向均
    轉為黃燈4 秒、再轉紅燈2 秒（整個路口均紅燈，路口淨空
    ），接著中山路南北向均轉綠燈（中山路南向之號誌為左轉
    綠燈、北向號誌則為全綠燈）秒數40秒開始倒數，隨後此二
    方向號誌均轉為黃燈3 秒、再轉紅燈2 秒（整個路口均紅燈
    ，路口淨空，此時中山路往南方向紅燈號誌倒數秒數從73秒
    開始倒數【正確應顯示為17秒，承辦人員表示將進行更正】
    ，中山路北向紅燈則從77秒開始倒數），此時該路口轉為農
    路進入中山路方向路燈秒數10秒開始倒數，然後轉為黃燈3
    秒，再轉為紅燈2 秒（整個路口均紅燈，路口淨空）等情，
    有負責管理該交岔路口號誌之交通部公路總局第二區養護工
    程處彰化工務段96年10月31日二工彰字第0960007005號函、
    隨函檢附之臺1 線218K＋150 中山、溪洲外環、莒光路交岔
    路口號誌圖、號誌時向時制表及該工務段承辦人謝鴻源以電
    子郵件傳送之上開路口號誌秒數倒數明細表各1 份附卷可稽
    ，應堪確定。而證人即本件掣單舉發警員黃樹勇於本院96年
    11月7 日調查時結證舉發當天之號誌情形亦如上述（參本院
    96年11月7 日訊問筆錄第2 頁），顯見當天號誌並未故障。
    從而，可知當中山路南北通行時間40秒結束後，中山路由北
    往南方向及由南往北方向之號誌即同時轉換為黃燈3 秒，再
    轉為紅燈，並分別自第73秒（中山路由北往南方向之號誌）
    及第77秒（中山路由南往北方向之號誌）開始倒數紅燈計時
    秒數；而本件異議人違規闖紅燈，為警拍照時，中山路由北
    往南方向紅燈計時秒數顯示為第67秒，有舉發違規照片1 張
    在卷可憑，依據前述時制運作規則，此時中山路由北往南方
    向燈光號誌顯示為紅燈應已進入第7 秒，則同時轉換為紅燈
    之中山路由南往北方向所顯示之紅燈計時秒數（即異議人所
    違規闖越之紅燈）亦應已倒數7 秒（即顯示第71秒）乙節，
    亦堪確定。
  (二)再細核卷附照片及上開交岔路口圖，中山路由北往南通過交
    岔路口右轉莒光路為四線道（雙向各二線），直行中山路則
    縮減為兩線道，而證人黃樹勇亦結證稱：該違規地點之車道
    寬度差不多是10公尺等語（見本院訊問筆錄第3 頁），顯見
    該交岔路口並非極為寬闊；另證人黃樹勇復結證稱：異議人
    當時車速約60-70 公里等語（見同上筆錄），則以本件警察
    拍照時，中山路由南往北已轉換為紅燈7 秒推算，如異議人
    於號誌轉換為紅燈時進入交岔路口，以時速60公里之速度行
    駛7 秒，行駛距離應已達116 公尺（60,000公尺÷3600秒×
    7 秒＝約116 公尺），絕不可能還如照片所示，車輛僅行駛
    至交岔路口之中間；縱以時速30公里之慢速計算，行駛之距
    離亦達58公尺，仍不可能未通過該交岔路口，是異議人辯稱
    伊係黃燈時進入該交岔路口，在交岔路口內時，號誌始轉換
    為紅燈，伊未闖紅燈云云，顯屬虛妄，不足採信。
五、綜上所述，本院認異議人確有於前揭時、地駕車行經有燈光
    號誌管制之交岔路口闖紅燈之違規，原處分機關依上開道路
    交通管理處罰條例第53條第1 項、第63條第1 項第3 款之規
    定，裁處異議人罰鍰3,600 元，記違規點數3 點，並無違誤
    。本件異議為無理由，應予駁回。
六、據上論斷，爰依道路交通案件處理辦法第19條，裁定如主文
中　　華　　民　　國　　96　　年　　11  　月　　29  　日
                  交通法庭法  官  吳永梁
以上正本證明與原本無異。
如不服本裁定，應於裁定送達後五日內向本院提出抗告狀 (須附
繕本 )。
中　　華　　民　　國　　96　　年　　12  　月　　 4  　日
                          書記官  陳美敏
